# 请教陈版主 - 视频网站联合会员

提问人：wengo 时间：2021-05-27 16:22:50
请教陈版主，关于视频网站联合会员，还有些小问题想请教您，见下面红色问题
背景：
A和B是两个视频网站，现在两家在 2021 年合作推出联合会员。A提供1,000个A平台的视频账户年卡给B平台，每个账户价值 100 元，因此总价 10 万元；同时，B提供 1000 个B平台的视频账户年卡给A，每个账户价值 100 元，因此总价也会 10 万元。A和B分别在 2021 年互相支付了 10 万元预付款给对方，作为向对方购买 1000 个账户的钱。合作协议约定，各方可打包对方账户一起销售联合会员，每个会员资格售价 250 元（向终端客户售卖），会员资格包括A平台的年卡和B平台的年卡，会员可分别登陆A平台和B平台观看视频，如果是A销售的联合会员，由A收取 250 元，不需要分钱给B;
如果是B销售的联合会员，由B收取 250 元，不需要分钱给A 。协议约定， 1000 个账户是保底销售的账户数量，即如果A没有在 2021 年向终端客户销售出 1000 个联合会员，仍然需要向B至少购买 1000 个账户；若销售的数量超过 1000 个，再按每个账户 100 元结算成本请问：
1 ）A和B在支付 10 万元预付款给对方的时候，应该如何做账？
您的回复：A和B在支付 10 万元预付款给对方的时候，双方应分别确认预付款项和合同负债。由于该款项后续需在有效期内分摊确认收入，故即使对于保底款项，也不能在收到时一次性确认收入。相应地，成本也应在有效期内分摊计入损益。
追问：现在假设，A和B的合作期间是 2021 年 1 月 1 日至 12 月 31 日，A在 2021 年 2 月 1 日向终端客户卖出了第一个联合会员，B在 2021 年 3 月 1 日卖出了第一个联合会员。那么，请问对于A
1.1) A的收入具体是什么时候开始分摊确认收入呢？ 是在 1 月 1 日(A和B开始合作）开始按合作期限 12 个月分摊收入；还是 2 月 1 日A自己对外卖出的时候开始按年包有效期 12 个月分摊收入；又或是 3 月 1 日B对外卖出的时候开始按年包 12 个月分摊收入呢？
1.2）分摊收入的基数是什么？是按照一个账户 100 元收入来分摊妈？
1.3）对于成本也应该在有效期内分摊，成本分摊的期间是不是就是和上述 100 元收入匹配同时结转成本？
2 ）A每销售一个联合会员，可以收到 250 元，该如何确认收入和成本？上述预收和预付的 10 万元成本，是否应该随着联合会员的销售同时分摊确认收入和成本？
您的回复：A每销售一个联合会员，可以收到 250 元，虽然无需分钱给B，但实际上是以B的会员免费观看本站视频作为对价，因此并非无成本和无后续履约义务。因此这部分款项仍需在其有效期内摊销确认收入
追问：A在 2021 年 2 月 1 日向终端客户卖出了第一个联合会员，收到了 250 元。针对这个 250 元, A是不是就是在 2 月 1 日开始，将 250 元按照年包 12 个月来分摊确认收入？对应的，是否需要确认什么成本？
非常感谢陈版主！！

回答人：chenyiwei
1.1 如果联合会员的有效期是到 2021 年末，则合同负债确认收入的摊销期限是对方卖出本站会员资格之日起，至到期日止。
1.2 分摊按照每一张卡的激活时间计算，在剩余有效期内摊销；如有部分卡直到失效仍未激活的，则在失效日一次性确认对应的收入。
1.3 由于成本是购买对方网站会员的成本，因此成本的摊销建议采用直线法，与收入的摊销方法并不一致。
2 、在 2 月 1 日开始，将 250 元按照年包 12 个月来分摊确认收入。成本为对应的直接成本（预计很小）和分摊的间接成本等，与常规的成本分摊结转方式一致。